Ester Mabel Silva Santos

Engenheira de Software Flutter

Eu sou estudante de Engenharia de Software e Desenvolvedora Flutter com +2 anos de experiência em desenvolver aplicativos híbridos e com paixão por elaborar e desenvolver interfaces bonitas, modernas e acessíveis.

estermabel2@gmail.com +55 71 99244-5625 Brasil

EXPERIÊNCIA

Desenvolvedora Flutter

CatSkillet

Dez 2020 - Presente, Brasil

Fiz parte do time de desenvolvimento de 2 projetos: o <u>Tismoo.me</u> e o <u>ASP</u>. Fui responsável por construção de telas seguindo um design pré-definido, refatoração e manutenção de código, fazer integrações com a API e desenvolver features.

Gerente de Projetos | Desenvolvedora Flutter

CalmExperts

Fev 2021 - Mar 2021 - Canadá

Não só fiz parte do time de desenvolvimento do Buffet, fazendo uso de pacotes de geolocalização e mapas, como também, gerenciei o projeto Finance. Trabalhei minhas habilidades de liderança, estando responsável por um time completo. Fiz a distribuição de tasks, review de código e estive em contato direto com o cliente para melhor captar sua visão para o projeto e fazer as mudanças necessárias para contemplá-las.

Desenvolvedora Flutter

Ache Imóveis

Out 2020 - Jan 2021 - Brasil

No app <u>Ache Imóveis</u> fui responsável por criar e elaborar toda a interface de usuário (UI) da aplicação e a experiência de usuário (UX) da mesma. Além de, também ser responsável por desenvolver as telas, fluxos e features utilizando Flutter.

Estágio de TI

Sicoob Cooperbom

Ago 2020 - Dez 2020 - Brasil

Responsável pelo desenvolvimento de sistemas WEB utilizando PHP, com o framework Codelgnitor juntamente com uso de HTML/CSS/JS. Os sistemas em questão, eram majoritariamente voltados para administração e uso interno dos funcionários. Também fui responsável por criar, manipular e administrar tabelas no banco de dados, utilizando a linguagem de banco MySQL.

EDUCACÃO

Engenharia de Software - Bacharelado

Universidade Católica do Salvador

2019 - 2022, Brasil

Computação Gráfica - Técnico

Saga Escola de Art, Games e Animação

2017 - 2019, Brasil

Skills

BloC

Modular

Firebase ML Kit

Dic

SQFLite

Shared Preferences

UI/UX Design

Clean Code

Projetos

Is It Safe?, Quizyz, Covid19, Flutter Machine Learning, Speech to Text, Flutter Weekly Challenge.

Outras Skills

Java, PHP, C++, HTML/CSS/ JS, MySQL, Escrita técnica, Scrum, UML.

Idiomas

Português (nativo) Inglês (fluente)

Social

estermabel.com linkedin.com/in/estermabel github.com/estermabel